【裁判字號】    95,抗更(一),6
【裁判日期】    950711
【裁判案由】    給付損害金強制執行
【裁判全文】
臺灣高等法院民事裁定                 95年度抗更(一)字第6號
抗  告  人  乙○○
相  對  人  甲○○
代  理  人  苗怡凡律師
上列當事人間給付損害金強制執行事件，抗告人對於中華民國94
年9月19日臺灣臺北地方法院94年度執字第12551號所為裁定提起
抗告，經本院裁定後，最高法院發回更為裁定，本院裁定如下：
    主  文
抗告駁回。
抗告及發回前再抗告訴訟費用由抗告人負擔。
    理  由
一、抗告人主張：第三人王麗曦與相對人間遷讓房屋事件，經原
    法院86年度訴字第1803號、本院86年度上字第1821號及最高
    法院89年度台上字第793號判決：相對人應將門牌號碼台北
    市○○街14巷1號房屋（下稱系爭房屋）遷讓交還王麗曦，
    並自83年4月1日起至交還房屋之日止，按月給付王麗曦新台
    幣（下同）2萬元確定。王麗曦以上開確定判決為執行名義
    ，對相對人聲請強制執行無結果，經原執行法院核發債權憑
    證在案。嗣王麗曦與第三人丙○○於92年9月4日簽訂協議書
    ，約定王麗曦將系爭房屋之所有權及全部權利讓與丙○○；
    丙○○再與伊於94年2月15日簽訂協議書，約定有關系爭房
    屋之權利義務關係均由伊承受；均經公證人公證在案。伊為
    系爭金錢債權之繼受人，乃對相對人聲請強制執行云云。原
    執行法院認抗告人所提出上開二件經公證之協議書，均僅係
    協議系爭房屋之權利讓渡事宜，並未協議就王麗曦對相對人
    之金錢債權亦一併讓與丙○○，繼而再讓與抗告人，而裁定
    駁回抗告人就相對人之財產在264萬元範圍內予以強制執行
    之聲請。
二、經查抗告人聲請就相對人之財產在264萬元範圍內予以強制
    執行，固據其提出原法院86年度訴字第1803號、本院86年度
    上字第1821號、最高法院89年度台上字第793號判決、原執
    行法院於88年10月25日以北院義88民執子11973字第41294號
    核發、其上記載於92年8月6日經92年度民執字第27192號執
    行無結果之債權憑證（債權人為王麗曦）、王麗曦與丙○○
    所訂經公證之協議書、丙○○與抗告人所訂經公證之協議書
    等為證明文件（見原執行法院卷3-10、21-48、57-60頁）；
    上開債權憑證記載聲請執行金額：債務人（即相對人）應給
    付債權人（即王麗曦）自83年4月1日起至87年11月25日止，
    按月給付2萬元。又抗告人曾於94年5月5日以台北古亭郵局
    存證信函第736號，將上開債權自原債權人王麗曦讓與丙○
    ○、丙○○再轉讓與抗告人等情通知相對人，相對人於94
    年5月11日收受送達，固亦有抗告人提出之該郵局存證信函
    及收件回執可憑（見原執行法院卷63、71頁）。
三、又查雖王麗曦與丙○○間之協議書記載：王麗曦將系爭房屋
    之所有權及全部權利讓與丙○○，王麗曦同意簽立協議書之
    前因系爭房屋所生之各項訴訟程序、強制執行程序、排除第
    三人侵害之權利等相關民、刑事訴訟案件，丙○○仍得以王
    麗曦名義提起訴訟或應訴（見原法院卷7、23頁）；並經證
    人丁○○到場證稱：王麗曦請求相對人按月給付2萬元部分
    有轉讓與丙○○等語（見本院抗更(一)卷95年6月15日訊問筆
    錄）。惟丙○○與相對人間之協議書係約定：丙○○同意將
    系爭房屋以1000萬元之對價出售予相對人，系爭房屋現遭地
    主訴請拆屋還地（原法院92年重訴字第1946號），相對人應
    承受丙○○之訴訟程序，系爭房屋依現況點交相對人，有關
    系爭房屋之權利義務關係統由相對人全部承受（見原法院卷
    58頁），均僅係有關買賣系爭房屋之約定，並不足以證明丙
    ○○亦將王麗曦原對相對人所得請求按月給付2萬元之債權
    ，亦讓與抗告人；丙○○經本院通知，亦不到場作證，本件
    依丙○○與抗告人所訂之協議書觀之，不足以認定丙○○有
    將王麗曦原對相對人所得請求按月給付2萬元之債權，讓與
    抗告人。
四、依上所述，抗告人以原執行法院核發與王麗曦之債權憑證，
    聲請就相對人之財產在264萬元（按該債權憑證記載聲請執
    行金額：債務人〈即相對人〉應給付債權人〈即王麗曦〉自
    83年4月1日起至87年11月25日止，按月給付2萬元；抗告人
    縱得聲請強制執行，其聲請之金額亦屬有誤）範圍內實施強
    制執行，為無理由，不應准許。原執行法院裁定駁回抗告人
    所為金錢債權強制執行之聲請，並無不合；抗告論旨指摘原
    裁定不當，聲明廢棄，為無理由。末按本件僅係有關抗告人
    聲請金錢債權強制執行之爭議，相對人聲請向空軍作戰司令
    部調查系爭房屋居住權益之相關事項，經核無調查之必要，
    併此敘明。
五、據上論結，本件抗告為無理由，依強制執行法第30條之1、
    民事訴訟法第495條之1第1項、第449條第1項、第95條、第
    78條，裁定如主文。
中    華    民    國    95    年    7     月    11    日
                  民事第八庭審判長  法  官  吳景源
                                    法  官  連正義
                                    法  官  鄭威莉
正本係照原本作成。
本裁定除以適用法規顯有錯誤為理由，並經本院許可外，不得再
抗告。如提起再抗告，應於收受後10日內委任律師為訴訟代理人
向本院提出再抗告狀。並繳納再抗告費新台幣１千元。
中    華    民    國    95    年    7     月    12    日
                                    書記官  秦慧榮


司法院資訊處製作；財團法人民間司法改革基金會備份。
